【裁判字號】    88,易,1430
【裁判日期】    890229
【裁判案由】    竊盜
【裁判全文】
臺灣彰化地方法院刑事判決                        八十八年度易字第一四三號
    公  訴  人  臺灣彰化地方法院檢察署檢察官
    被      告  丙○○
    選任辯護人  趙惠如律師
右列被告因竊盜案件，經檢察官提起公訴 (八十八年度偵字第三五四三號)，本院判
決如左：
    主    文
丙○○共同連續攜帶兇器竊盜，累犯，處有期徒刑壹年。
    事    實
一、丙○○曾於民國八十五年間違反麻醉藥品管理條例案件，經本院判處有期徒刑四
    月確定，於八十五年十一月十八日易科罰金執行完畢，詎仍不知悔改，與甲○○
    （經台灣高等法院台中分院八十八年度少連上易字第三號判處有期徒刑一年二月
    確定）共同基於意圖為自己不法之所有概括犯意聯絡，於八十八年一月二十一日
    凌晨，在台中市○區○○路、山西路口，推由丙○○持其所有呈扁平狀客觀上足
    可傷害人體，持以可資為兇器之六角扳手一支（未扣案），插入車門鑰匙孔，撬
    開停放於該處乙○○所有車牌號碼ＮＦ－５２２５號裕隆牌紅色自小客車一輛，
    並進入車內以該扳手發動引擎，甲○○在旁把風，得手後供渠等使用；再於八十
    八年一月二十二日上午五時許，渠二人在彰化縣芬園鄉○○村○○路「益龍加油
    站」前，以同一方式竊取丁○○所有ＨＯＮＤＡ牌、車牌號碼Ｍ２－５３７７號
    自小客車，得手後供己使用，丙○○並將上開ＮＦ－５２２５號自小客車丟棄於
    加油站附近之一處舍，而共同駕駛上開Ｍ２－５３７７號自小各車離去。嗣於
    八十八年一月二十六日凌晨一時許，由丙○○駕駛上開Ｍ２－５３７７號自小客
    車搭載甲○○，途經彰化縣北斗鎮○○路「七星大飯店」前，適警盤查，甲○○
    下車逃入「七星大飯店」為警查獲，丙○○則駕車逃逸（該車於一月廿七日，在
    彰化縣溪州鄉菜公村濁水溪河床為警尋獲），警方旋帶甲○○起獲渠等丟棄之上
    開裕隆牌自小客車。
二、案經彰化縣警察局員林分局報告臺灣彰化地方法院檢察署檢察官偵查起訴。
    理    由
一、訊據被告丙○○矢口否認上情，辯稱上開期間被告在台南縣從事鐵材工作，並寄
    居於姨媽家，八十八年一月二十一日、二十二日並非假日，被告人不可能離開台
    南縣，又甲○○曾於八十三年間糾纏被告之女友，因而與被告交惡，復於八十七
    年間提供安非他命予被告之妹陳麗玉施用，經母發現而禁止家人與甲○○來往，
    惟甲○○仍一再對陳麗玉糾纏，其因此而懷恨在心，而誣指被告犯案，另被告家
    中有汽車，不需要竊車代步等語。
二、惟查，同案被告甲○○於八十八年一月二十六日凌晨一時許，在彰化縣北斗鎮○
    ○路「七星大飯店」為警查獲後，已供出係由被告駕駛上開Ｍ２－５３７７號自
    小客車搭載，被告並駕車逃逸，且甲○○連夜帶同警員至被告彰化縣溪州鄉住處
    等候被告是否返家，因未能遇到被告，又至彰化縣芬園鄉○○路起出上開丟棄之
    裕隆牌贓車等情，業據警員謝涵於本院證述屬實。另共犯甲○○如何與被告於右
    揭時地共同行竊ＮＦ－５２２５號、Ｍ２－５３７７號自小客車事實，業據共同
    被告甲○○於偵查中及本院供述無誤。雖證人即被告之母曾秀珠、妹陳麗玉於本
    院證稱「甲○○曾追求、糾纏陳麗玉，且一起吸毒為警查獲，曾秀珠曾阻止甲○
    ○與其家人在一起而衝突」云云。惟甲○○遭警查獲後，若因證人所稱情事而對
    被告懷恨在心，甲○○自不會於檢察官訊問及本院審理時承認自己亦共同竊盜，
    自可將責任全部推卸予被告，況甲○○於本院供稱「其與被告係自幼玩伴，陳麗
    玉既已嫁人，其絕不可能再對她糾纏」等語，堪信甲○○供稱與被告共同行竊一
    節，應非虛妄，其供詞足以採信。又上開車輛確係失竊，業據被害人乙○○、丁
    ○○於警訊供明，復有車輛失竊查詢表及贓物領據各二紙、照片二張附卷可證。
    綜上所述，被告所辯應係諉卸之詞，不足採信，其犯行洵堪認定。
三、按行竊工具扳手雖未扣案，惟既能持以插入撬開車門及發動引擎，似應呈扁平狀
    ，客觀上對人體之身體易生危害，持之可資為兇器，故核被告所為，係犯刑法第
    三百二十一條第一項第三款之攜帶兇器竊盜罪。被告與甲○○間互有犯意聯絡及
    行為分擔，為共同正犯。又被告上開二次犯行，其時間緊接，顯係基於概括之犯
    意，觸犯構成要件相同之罪名，應依連續犯論以一罪，並依法加重其刑。次查被
    告曾於民國八十五年間違反麻醉藥品管理條例案件，經本院判處有期徒刑四月確
    定，於八十五年十一月十八日易科罰金執行完畢，此有本院被告前案紀錄表乙紙
    附卷可稽，其受有期徒刑執行完畢後，五年以內再犯本案有期徒刑以上之罪，應
    依累犯規定，遞加重其刑。爰審酌被告犯罪之動機、目的、手段、竊取自小客車
    價值不低，所生之危害與被告犯罪後之態度等一切情狀，量處如主文所示之刑，
    以示懲儆。
據上論斷，應依刑事訴訟法第二百九十九條第一項前段，刑法第廿八條、第五十六條
、第三百二十一條第一項第三款、第四十七條，判決如主文。
本案經檢察官林俞妙到庭執行職務。
中      華      民      國      八十九      年      二    月    廿九    日
                                        臺灣彰化地方法院刑事第二庭
                                            法      官  王  鏡  明
右正本證明與原本無異。
如不服本判決，應於判決送達後十日內向本院提出上訴狀( 須附繕本 )。
告訴人或被害人對於判決如有不服具備理由請求檢察官上訴者，其上訴期間之計算係
以檢察官收受判決正本之日期為準。
                                            法院書記官  黃  靜  華
中      華      民      國      八十九      年    三    月       二     日
刑法第三百二十一條
犯竊盜罪而有左列情形之一者，處六月以上五年以下有期徒刑：
一、於夜間侵入住宅或有人居住之建築物、船艦或隱匿其內而犯之者。
二、毀越門扇、牆垣或其他安全設備而犯之者。
三、攜帶兇器而犯之者。
四、結夥三人以上而犯之者。
五、乘火災、水災或其他災害之際而犯之者。
六、在車站或埠頭而犯之者。
前項之未遂犯罰之。


司法院資訊處製作；財團法人民間司法改革基金會備份。
